Minutes et répertoires du notaire Émile FOULD, 7 novembre 1832 - 6 août 1880 (étude VIII)
Archives nationales (France)
- Minutes de Émile FOULD, novembre 1832 - 8 mai 1899; MC/ET/VIII/1514 - MC/ET/VIII/1833, MC/ET/VIII/1950 - MC/ET/VIII/1962, MC/ET/VIII/1979 - MC/ET/VIII/1980
  - Minutes. 1854, janvier - février, janvier - février 1854; MC/ET/VIII/1663
    - Vente par les mandataires d'Ange Joseph Hippolyte Perrin, avocat, et de Maurice François Ernest Perrin, propriétaire, demeurant 53, rue de la Ferme-des-Mathurins, à Claude Servais Mathias Marie Roland Pouillet et Anne Henriette Pichon, son épouse, demeurant 75, rue du Faubourg-Poissonnière, d'
      1854, 12, 13, 15 mars Quittances à valoir. 1855, 21 et 26 février et 7 avril Quittance et quittance pour solde.
      De l'image fixe à l'image animée (1820-1910), documents du Minutier central des notaires de Paris relatifs à l'histoire des photographes et de la photographie, par Marc Durand, Paris, Archives nationales, 2013 (sous presse), notice n° 4146 (version dématérialisée de l'instrument de recherche, les notices biographiques et compléments de descriptions d'actes ne se trouvent que sur la version papier de l'ouvrage, voir contexte dans le Plan d’orientation général - Notaires de Paris, guides thématiques du Minutier).
      Ferme-des-Mathurins (rue de la); Faubourg-Poissonnière (rue du); Epinay-sur-Seine (Seine-Saint-Denis); Pouillet, Claude Servais Mathias Marie Roland; Pichon, Anne Henriette; Perrin, Ange Joseph Hippolyte; Perrin, Maurice François Ernest
  - Minutes. 1854, mars - avril, mars - avril 1854; MC/ET/VIII/1664
  - Minutes. 1854, mai - juin, mai - juin 1854; MC/ET/VIII/1665
  - Minutes. 1854, juillet - août, juillet - août 1854; MC/ET/VIII/1666
  - Minutes. 1854, septembre - octobre, septembre - octobre 1854; MC/ET/VIII/1667
  - Minutes. 1854, novembre - décembre, novembre - décembre 1854; MC/ET/VIII/1668
    - Dépôt des statuts de la Compagnie générale transatlantique, ayant pour objet toutes opérations de transports maritimes, de construction, d'affrètement de navires de pêche, toutes opérations de commerces maritimes et de transport de conserves alimentaires et d'engrais., 27 novembre 1854 - 18 janvier 1855; MC/ET/VIII/1668
      Acte déclassé remis par l'office notarial en décembre 2015.
      À la suite, acte du 18 janvier 1855 (adhésion aux statuts).
      statuts; transport maritime
  - Minutes. 1855, janvier - février, janvier - février 1855; MC/ET/VIII/1669
    - Vente par l’Etat et la Ville de Paris, représentés par Georges Eugène Haussmann, demeurant à hôtel de la préfecture, à la Compagnie de l’Hôtel et des Immeubles de la rue de Rivoli, représentée par Emile Pereire, propriétaire demeurant rue d’Amsterdam, n° 5, et à Louis Charles Edouard de Lavaysse, propriétaire demeurant rue de Provence, n° 69, François Lachnitt, marchand forain, demeurant rue Saint-Honoré, n° 334, Jean-Baptiste Lelagnay, entrepreneur de maçonnerie, demeurant rue de La Bruyère, n° 29, et Henri Antoine Drugeon, aussi entrepreneur de maçonnerie, demeurant rue Pigalle, n° 33, Claude Vielle, limonadier, demeurant rue de Richelieu, n° 21, et Charles Emile Dumas de Culture, architecte, demeurant rue de Seine, n° 19, de terrains rue de l’Echelle, rue Saint-Honoré et rue de Rivoli., 31 janvier 1855; MC/ET/VIII/1669; L’acte est en mauvais état et partiellement dérelié.
      Une copie numérique de l’acte est conservée dans le service.
      Cet acte contient un plan et 3 élévations.
      Date de révision: 2014 (T. Boudignon)
      Date de création de la notice: 2004
      acte de vente; Hausmann, Georges-Eugène; Pereire, Emile; Saint-Honoré (rue); Rivoli (rue de); Lavaysse, Louis Charles Edouard de; Lachnitt, François; Lelagnay, Jean-Baptiste; Drugeon, Henri Antoine; Vielle, Claude; Dumas de Culture, Charles Emile; Hôtel de Ville; Amsterdam (rue d'); Provence (rue de); La-Bruyère (rue); Pigalle (rue); Richelieu (rue de); Seine (rue de); Echelle (rue de l'); chef d'entreprise; architecte
  - Minutes. 1855, mars - avril, mars - avril 1855; MC/ET/VIII/1670
  - Minutes. 1855, mai - juin, mai - juin 1855; MC/ET/VIII/1671
  - Minutes. 1855, juillet - août, juillet - août 1855; MC/ET/VIII/1672
  - Minutes. 1855, septembre - octobre, septembre - octobre 1855; MC/ET/VIII/1673
  - Minutes. 1855, novembre - décembre, novembre - décembre 1855; MC/ET/VIII/1674
  - Minutes. 1856, janvier - février, janvier - février 1856; MC/ET/VIII/1675
    - Inventaire après décès de Jean-Pierre Pescatore, 2 janvier 1856
      inventaire après décès; Pescatore, Jean Pierre
  - Minutes. 1856, mars - avril, mars - avril 1856; MC/ET/VIII/1676
    - Vente par Claude Servais Mathias Pouillet, membre de l'Institut, et Anne Henriette Pichon, son épouse, demeurant 75, rue du Faubourg-Poissonnière, à Jean Paul Pujol, fabricant de porcelaine, et Françoise Euphrasine Naudin, son épouse, demeurant 36, rue de Bondy, d'une maison située 49, rue du Faubourg-Poissonnière, pour la somme principale de 80 000 francs., 17 avril 1856; MC/ET/VIII/1676
      De l'image fixe à l'image animée (1820-1910), documents du Minutier central des notaires de Paris relatifs à l'histoire des photographes et de la photographie, par Marc Durand, Paris, Archives nationales, 2013 (sous presse), notice n° 4147 (version dématérialisée de l'instrument de recherche, les notices biographiques et compléments de descriptions d'actes ne se trouvent que sur la version papier de l'ouvrage, voir contexte dans le Plan d’orientation général - Notaires de Paris, guides thématiques du Minutier).
      Bondy (rue de); Faubourg-Poissonnière (rue du); Pouillet, Claude Servais Mathias Marie Roland; Pujol, Jean Paul; Naudin, Françoise Euphrasine
  - Minutes. 1856, mai - juin, mai - juin 1856; MC/ET/VIII/1677
  - Minutes. 1856, juillet - août, juillet - août 1856; MC/ET/VIII/1678
  - Minutes. 1856, septembre - octobre, septembre - octobre 1856; MC/ET/VIII/1679
    - Vente par Nicolas Charles Victor Oudignot duc de Reggio, général de division, demeurant à Paris, rue de Bourgogne, n° 44, à Aaron Hauser, propriétaire, demeurant à Paris, rue de Provence, n° 9, d’un terrain à Passy à l’encoignure des rues du Bel Air et Pauquet de Villejust., 26 septembre 1856 – 1er mai 1857; MC/ET/VIII/1679
      Une copie numérique est conservée par le service.
      Informations complémentaires: Attention, cette minute est suivie « d’acte à la suite »: quittance définitive.
      Cet contient un plan.
      Origine de l'information: Acte signalé par le personnel du Minutier central des notaires de Paris.
      Date de création de la notice: 2014 (T.Boudignon)
      acte de vente; quittance; Oudinot, Nicolas Charles Victor; Hauser, Aaron; officier général; militaire; Bourgogne (rue de); Provence (rue de); Bel-Air (rue du); Pauquet-de-Villejust (rue); Passy (ancienne commune)
  - Minutes. 1856, novembre - décembre, novembre - décembre 1856; MC/ET/VIII/1680
    - Vente par la Compagnie des chemins de fer de l'Ouest, représentée par leurs administrateurs, Émile Pereire, propriétaire, demeurant 5, rue d'Amsterdam, et Auguste Thurneyssen, propriétaire, demeurant 20, place de la Madeleine, à Louis Auguste Bisson et Rosalie Neveüe d'Aiguebelle son épouse, ainsi qu'à Auguste Rosalie Bisson et Joséphine Stéphanie Gabrielle Leloup, son épouse, tous deux photographes, demeurant tous 8, rue Garancière, d'un terrain d'une contenance de 9 520,40 m², environ, située au Pecq, près Saint-Germain-en-Laye, pour la somme principale de 15 377,67 francs, du 15 au 24 novembre 1856. À signaler: Jean Napoléon Neveüe d'Aiguebelle, propriétaire, demeurant 41, rue de Bourgogne, a réglé la somme de 3 377,67 francs en diminution du prix principal., 15 novembre 1856 - 24 novembre 1856; MC/ET/VIII/1680
      De l'image fixe à l'image animée (1820-1910), documents du Minutier central des notaires de Paris relatifs à l'histoire des photographes et de la photographie, par Marc Durand, Paris, Archives nationales, 2013 (sous presse), notice n° 495 (version dématérialisée de l'instrument de recherche, les notices biographiques et compléments de descriptions d'actes ne se trouvent que sur la version papier de l'ouvrage, voir contexte dans le Plan d’orientation général - Notaires de Paris, guides thématiques du Minutier).
      Amsterdam (rue d'); Madeleine (place de la); Garancière (rue); Bourgogne (rue de); Le Pecq (Yvelines); Pereire, Émile; Thurneyssen, Auguste; Bisson, Louis Auguste; Neveüe d'Aiguebelle, Rosalie; Bisson, Auguste Rosalie; Leloup, Joséphine Stéphanie Gabrielle; Neveüe d'Aiguebelle, Jean Napoléon
  - Minutes. 1857, janvier - février, janvier - février 1857; MC/ET/VIII/1681
  - Minutes. 1857, mars - avril, mars - avril 1857; MC/ET/VIII/1682
  - Minutes. 1857, mai - juin, mai - juin 1857; MC/ET/VIII/1683
  - Minutes. 1857, juillet - août, juillet - août 1857; MC/ET/VIII/1684
    - Obligation par Louis Jean Delton, rentier, et Marie Alexandrine Bertin, son épouse, demeurant avenue de l'Impératrice à Neuilly-sur-Seine, au profit de Maurice Mayer, joaillier, demeurant 20, rue Basse-du-Rempart, pour prêt d'une somme principale de 20 000 francs, remboursable le 1er janvier 1862, accompagné d'un taux de 5% l'an, payable par semestre. Les contractants hypothèquent pour sûreté de garantie, un terrain de 3 000 m², situé avenue de l'Impératrice à Neuilly., 18 août 1857; MC/ET/VIII/1684
      De l'image fixe à l'image animée (1820-1910), documents du Minutier central des notaires de Paris relatifs à l'histoire des photographes et de la photographie, par Marc Durand, Paris, Archives nationales, 2013 (sous presse), notice n° 1438 (version dématérialisée de l'instrument de recherche, les notices biographiques et compléments de descriptions d'actes ne se trouvent que sur la version papier de l'ouvrage, voir contexte dans le Plan d’orientation général - Notaires de Paris, guides thématiques du Minutier).
      Basse-du-Rempart (rue); Neuilly-sur-Seine (ancienne commune); Impératrice (avenue de l'); Delton, Louis Jean; Mayer, Maurice; Bertin, Marie Alexandrine
  - Minutes. 1857, septembre - octobre, septembre - octobre 1857; MC/ET/VIII/1685
  - Minutes. 1857, novembre - décembre, novembre - décembre 1857; MC/ET/VIII/1686
  - Minutes. 1858, janvier - février, janvier - février 1858; MC/ET/VIII/1687
  - Minutes. 1858, mars - avril, mars - avril 1858; MC/ET/VIII/1688
  - Minutes. 1858, mai - juin, mai - juin 1858; MC/ET/VIII/1689
  - Minutes. 1858, juillet - août, juillet - août 1858; MC/ET/VIII/1690
  - Minutes. 1858, septembre - octobre, septembre - octobre 1858; MC/ET/VIII/1691
  - Minutes. 1858, novembre - décembre, novembre - décembre 1858; MC/ET/VIII/1692
    - Vente par Starr Wood, propriétaire, demeurant à Asnières-sur-Seine, à André Édouard Breton, opticien, et Geneviève Victoire Moreau, son épouse, demeurant 23, rue Dauphine, d'un chalet situé au lieu-dit les Ajoncs, commune d'Asnières-sur-Seine, pour la somme principale de 8 000 francs., 15 décembre 1858; MC/ET/VIII/1692
      1859, 29 avril Ratification par Starr Wood. 1862, 21 janvier Quittance.
      De l'image fixe à l'image animée (1820-1910), documents du Minutier central des notaires de Paris relatifs à l'histoire des photographes et de la photographie, par Marc Durand, Paris, Archives nationales, 2013 (sous presse), notice n° 715 (version dématérialisée de l'instrument de recherche, les notices biographiques et compléments de descriptions d'actes ne se trouvent que sur la version papier de l'ouvrage, voir contexte dans le Plan d’orientation général - Notaires de Paris, guides thématiques du Minutier).
      Dauphine (rue); Asnières-sur-Seine (Hauts-de-Seine); Wood, Starr; Breton, André Édouard; Moreau, Geneviève Victoire
  - Minutes. 1859, janvier - février, janvier - février 1859; MC/ET/VIII/1693
  - Minutes. 1859, mars - avril, mars - avril 1859; MC/ET/VIII/1694
  - Minutes. 1859, mai - juin, mai - juin 1859; MC/ET/VIII/1695
    - Échange entre la compagnie immobilière de Paris, place Vendôme, n° 15 et 16, et le comte Xavier Aloïs Émile Léonce Hallez Claparède, propriétaire, député au corps législatif, chevalier de la Légion d'honneur, rue Saint-Florentin, n° 9, de 2 maisons rue Basse du Rempart, n° 32 et 34, et d'un terrain aux Champs Elysées rue du Jardin d'hiver., 30 mai 1859; MC/ET/VIII/1695
      échange; Basse-du-Rempart (rue); Champs-Elysées (quartier); Saint-Florentin (rue); Vendôme (place); Hallez-Claparède, Xavier Aloïs Emile Léonce; député
  - Minutes. 1859, juillet - août, juillet - août 1859; MC/ET/VIII/1696
  - Minutes. 1859, septembre - octobre, septembre - octobre 1859; MC/ET/VIII/1697
  - Minutes. 1859, novembre - décembre, novembre - décembre 1859; MC/ET/VIII/1698
    - Vente par la société Manby et Compagnie connue sous la dénomination de Caisse Immobilière dont le siège est à Paris, boulevard des Capucines, n° 39, représentée par Joseph Lane Manby son gérant, à la Caisse centrale de l'industrie, société existant sous la raison sociale Vergnolle et Compagnie ayant son siège à Paris, rue de Richelieu, n° 108, de terrain sis à Boulogne., 7 décembre 1859; MC/ET/VIII/1698
      MC/RE/VIII/23
      acte de vente; Boulogne-Billancourt (Hauts-de-Seine); Capucines (boulevard des); Richelieu (rue de); Lane Manby, Joseph
  - Minutes. 1860, janvier - février, janvier - février 1860; MC/ET/VIII/1699
  - Minutes. 1860, mars - avril, mars - avril 1860; MC/ET/VIII/1700
  - Minutes. 1860, mai, mai 1860; MC/ET/VIII/1701
  - Minutes. 1860, juin, juin 1860; MC/ET/VIII/1702
  - Minutes. 1860, juillet, juillet 1860; MC/ET/VIII/1703
  - Minutes. 1860, août - septembre, août - septembre 1860; MC/ET/VIII/1704
  - Minutes. 1860, octobre - décembre, octobre - décembre 1860; MC/ET/VIII/1705
    - Échange entre la Ville de Paris et la Compagnie immobilière, de divers immeubles à Paris., 29 décembre 1860 - 31 décembre 1861; MC/ET/VIII/1705
      Attention, cette minute est suivie « d’acte à la suite »: quittance.
      Cet acte contient un plan (déchiré).
      Acte signalé par le personnel du Minutier central des notaires de Paris.
      échange; Paris (France); quittance
  - Minutes. 1861, janvier - février, janvier - février 1861; MC/ET/VIII/1706
    - Vente par la Ville de Paris à Émile Péreire, propriétaire, rue du Faubourg Saint-Honoré, n° 35, de divers terrains à Monceaux. A la suite, acte complémentaire et mainlevée., 14 janvier 1861 - 10 septembre 1862; MC/ET/VIII/1706
      acte de vente; Faubourg-Saint-Honoré (rue du); Plaine de Monceaux (quartier); Péreire, Emile (1800-1875)
  - Minutes. 1861, mars - avril, mars - avril 1861; MC/ET/VIII/1707
    - Échange entre la Compagnie Immobilière et Louis-Désiré Mahieu, rue de la Paix, n° 3, de deux maisons à l'angle de la rue Marbeuf et de l'avenue des Champs Elysées, n° 37 contre une propriété rue Basse du Rempart, n° 46., 2 avril 1861; MC/ET/VIII/1707
      échange; Basse-du-Rempart (rue); Champs-Elysées (avenue des); Marbeuf (rue); Paix (rue de la); Mahieu, Louis Désiré
  - Minutes. 1861, mai - juin, mai - juin 1861; MC/ET/VIII/1708
  - Minutes. 1861, juillet, juillet 1861; MC/ET/VIII/1709
  - Minutes. 1861, août - septembre, août - septembre 1861; MC/ET/VIII/1710
  - Minutes. 1861, octobre - novembre, octobre - novembre 1861; MC/ET/VIII/1711
    - Bail par la Compagnie immobilière, domiciliée 15 place Vendôme et représentée par Émile Pereire, à Joseph Arnould Buffier, limonadier à Paris, 12 et 13 quai de Bercy, et Marie Louise Gauthier son épouse, des sous-sol, rez-de-chaussée et entresol de l'hôtel de la Paix en cours de construction à l'angle de la place de l'Opéra et du boulevard des Capucines, pour 24 ans à compter du 1er avril 1862., 10 octobre 1861; MC/RS//1619
      3 plans joints à la minute (calque, tire-ligne, encre de Chine et lavis d'aquarelle, 32,8 x 45,6 cm)
      MC/ET/VIII/1711
      Actes signalés par le personnel du Minutier central des notaires de Paris (A. Cojannot)
      Date de création de la notice: 2019
      bail; plan d'architecture; Péreire, Emile (1800-1875); Buffier, Joseph Arnould; Gauthier, Marie Louise; Capucines (boulevard des); Opéra (place de l'); Vendôme (place)
  - Minutes. 1861, décembre, décembre 1861; MC/ET/VIII/1712
  - Minutes. 1862, janvier - février, janvier - février 1862; MC/ET/VIII/1713
  - Minutes. 1862, mars - avril, mars - avril 1862; MC/ET/VIII/1714
  - Minutes. 1862, mai - juin, mai - juin 1862; MC/ET/VIII/1715
  - Minutes. 1862, juillet - août, juillet - août 1862; MC/ET/VIII/1716
  - Minutes. 1862, septembre - octobre, septembre - octobre 1862; MC/ET/VIII/1717
  - Minutes. 1862, novembre - décembre, novembre - décembre 1862; MC/ET/VIII/1718
  - Minutes. 1863, janvier - février, janvier - février 1863; MC/ET/VIII/1719
  - Minutes. 1863, mars - avril, mars - avril 1863; MC/ET/VIII/1720
    - Vente par André Édouard Breton, opticien, et Geneviève Victoire Moreau, son épouse, demeurant 23, rue Dauphine, à Jean Grenoble, tailleur d'habits, et Joséphine Rousseau, son épouse, demeurant 161, rue Saint-Honoré, d'un chalet situé au lieu-dit les Ajoncs, commune d'Asnières-sur-Seine, pour la somme principale de 10 500 francs., 21 avril 1863; MC/ET/VIII/1720
      1864, 27 avril Quittance partielle. 1864, 24 décembre Quittance pour solde.
      De l'image fixe à l'image animée (1820-1910), documents du Minutier central des notaires de Paris relatifs à l'histoire des photographes et de la photographie, par Marc Durand, Paris, Archives nationales, 2013 (sous presse), notice n° 716 (version dématérialisée de l'instrument de recherche, les notices biographiques et compléments de descriptions d'actes ne se trouvent que sur la version papier de l'ouvrage, voir contexte dans le Plan d’orientation général - Notaires de Paris, guides thématiques du Minutier).
      Dauphine (rue); Saint-Honoré (rue); Asnières-sur-Seine (Hauts-de-Seine); Grenoble, Jean; Breton, André Édouard; Moreau, Geneviève Victoire; Rousseau, Joséphine
    - Vente par la Ville de Paris à la Compagnie Immobilière de Paris, d'un terrain, rue de Valois, et d'un autre, rue de Miromesnil, n°s 86, 88 et 90, de 2796 mètres, moyennant 509 014 francs, et déclaration de command par ladite compagnie au profit de Jean François Cail, quai de Billy, n° 48., 22 avril 1863; MC/ET/VIII/1720
      Plans
      Date de création de la notice: 2003
      acte de vente; Billy (quai de); Miromesnil (rue de); Valois (rue de); Cail, Jean-François (1804-1871)
  - Minutes. 1863, mai - juin, mai - juin 1863; MC/ET/VIII/1721
  - Minutes. 1863, juillet, juillet 1863; MC/ET/VIII/1722
    - Liquidation de la succession de Marie Thérèse Jullien, entre ses trois enfants, Louis Jules, Eugénie Thérèse et Léonie Victorine Bauve., 2 juillet 1863; MC/ET/VIII/1722
      De l'image fixe à l'image animée (1820-1910), documents du Minutier central des notaires de Paris relatifs à l'histoire des photographes et de la photographie, par Marc Durand, Paris, Archives nationales, 2013 (sous presse), notice n° 326 (version dématérialisée de l'instrument de recherche, les notices biographiques et compléments de descriptions d'actes ne se trouvent que sur la version papier de l'ouvrage, voir contexte dans le Plan d’orientation général - Notaires de Paris, guides thématiques du Minutier).
      Jullien, Marie Thérèse; Bauve, Jules Louis; Bauve, Eugénie Thérèse; Bauve, Léonie Victorine
  - Minutes. 1863, août - septembre, août - septembre 1863; MC/ET/VIII/1723
  - Minutes. 1863, octobre - décembre, octobre - décembre 1863; MC/ET/VIII/1724
  - Minutes. 1864, janvier - février, janvier - février 1864; MC/ET/VIII/1725
  - Minutes. 1864, mars - avril, mars - avril 1864; MC/ET/VIII/1726
  - Minutes. 1864, mai, mai 1864; MC/ET/VIII/1727
  - Minutes. 1864, juin, juin 1864; MC/ET/VIII/1728
  - Minutes. 1864, juillet - août, juillet - août 1864; MC/ET/VIII/1729
  - Minutes. 1864, septembre - octobre, septembre - octobre 1864; MC/ET/VIII/1730
  - Minutes. 1864, novembre - décembre, novembre - décembre 1864; MC/ET/VIII/1731
  - Minutes. 1865, janvier - février, janvier - février 1865; MC/ET/VIII/1732
  - Minutes. 1865, mars - avril, mars - avril 1865; MC/ET/VIII/1733
  - Minutes. 1865, mai - juin, mai - juin 1865; MC/ET/VIII/1734
    - Dépôt de procurations en allemand les 1er, 10 et 16 mai 1865, 1er mai 1865; MC/ET/VIII/1734
      Texte en langue allemande
      dépôt de pièces
    - Echange entre le baron Georges Eugène Haussmann, préfet de la Seine en l'hôtel de Ville au nom de la Ville de Paris, et la Compagnie Immobilière dont le siège est à Paris, place Vendôme, n° 15 représenté par Germain de Monforton demeurant à Paris, rue du Luxembourg, n° 19, et Abraham Edouard Rodrigues Henriques, de Paris, rue Neuve des Mathurins, n° 32, de terrains à Paris, 9ème arrondissement. A la suite, quittance pour solde., 2 juin 1865 - 24 janvier 1867; MC/ET/VIII/1734
      échange; Vendôme (place); Luxembourg (rue du); Neuve-des-Mathurins (rue); Monforton, Germain de; Henriques, Abraham Edouard Rodrigues; Haussmann, Georges Eugène (1809-1891); préfet
    - Vente par Joseph Thomé, propriétaire, avenue Joséphine, n° 41, au nom de la société Thomé, à la même adresse, à Henriette-Marie Dassier épouse de Fernand Raoul-Duval, rue de Presbourg, n° 8, d'un terrain rue François 1er. Quittance., 23 juin 1865 - 5 février 1867; MC/ET/VIII/1734
      acte de vente; François-Ier (rue); Joséphine (avenue); Presbourg (rue de); Dassier, Henriette Marie; Raoul-Duval, Fernand; Thomé, Joseph
  - Minutes. 1865, juillet - août, juillet - août 1865; MC/ET/VIII/1735
  - Minutes. 1865, septembre - octobre, septembre - octobre 1865; MC/ET/VIII/1736
    - Vente par la Ville de Paris à Emile Basly, architecte, deumeurant à Paris, rue Saint-Florentin, n° 14, d'un terrain à Paris, rue de la Bienfaisance., 5 septembre 1865; MC/ET/VIII/1736
      Plan
      acte de vente; Bienfaisance (rue de la); Saint-Florentin (rue); Basly, Emile; architecte
  - Minutes. 1865, novembre - décembre, novembre - décembre 1865; MC/ET/VIII/1737
    - Vente par la Ville de Paris à Augustin-Hyacinthe Demilleville, négociant, boulevard Poissonnière, n° 24, d'un terrain, rue de Miromesnil, moyennant 62 100 francs., 2 décembre 1865; MC/ET/VIII/1737
      Date de création de la notice: 2007
      acte de vente; Miromesnil (rue de); Poissonnière (boulevard); Demilleville, Augustin Hyacinthe; négociant
  - Minutes. 1866, janvier - février, janvier - février 1866; MC/ET/VIII/1738
  - Minutes. 1866, mars, mars 1866; MC/ET/VIII/1739
  - Minutes. 1866, avril, avril 1866; MC/ET/VIII/1740
  - Minutes. 1866, mai - juin, mai - juin 1866; MC/ET/VIII/1741
  - Minutes. 1866, juillet - août, juillet - août 1866; MC/ET/VIII/1742
  - Minutes. 1866, septembre - octobre, septembre - octobre 1866; MC/ET/VIII/1743
  - Minutes. 1866, novembre - décembre, novembre - décembre 1866; MC/ET/VIII/1744
    - Inventaire après décès de Charles Constant Honoré Duveyrier, dressé entre le 13 décembre 1866 et le 3 mai 1867, dans sa maison située 2, rue Christine, où le défunt est mort, le 9 novembre 1866, dans une maison située au Clos Avice à Sèvres (Hauts-de-Seine), et en l'étude de Me Émile Fould, à la requête de François Barthélemy Arlès-Dufour, ancien négociant, membre du Conseil général du Rhône, demeurant 5, cours Morand à Lyon (Rhône), tuteur de Marie Duveyrier, et de ses deux fils, Henri Duveyrier, orientaliste et Pierre Duveyrier, brigadier aux chasseurs d'Afrique, demeurant tous 2, rue Christine. (22 f.).. À signaler: le contenu de l'acte détaille la bibliothèque du défunt., MC/ET/VIII/1744